臺灣板橋地方法院刑事判決　　　　　　 100年度訴字第1470號
公　訴　人　臺灣板橋地方法院檢察署檢察官
被　　　告　周弘偉
上列被告因違反毒品危害防制條例案件，經檢察官提起公訴（
100 年度毒偵字第3127號），本院依簡式審判程序判決如下：
    主  文
周弘偉施用第一級毒品，累犯，處有期徒刑捌月。又施用第二級
毒品，累犯，處有期徒刑伍月；扣案之第二級毒品甲基安非他命
包（驗餘合計淨重壹點壹陸貳捌公克）、第二級毒品甲基安非
他命壹包（驗餘淨重零點貳肆壹陸公克）均沒收銷毀，吸食器壹
組沒收。應執行有期徒刑拾壹月；扣案之第二級毒品甲基安非他
命包（驗餘合計淨重壹點壹陸貳捌公克）、第二級毒品甲基安
非他命壹包（驗餘淨重零點貳肆壹陸公克）均沒收銷毀，吸食器
壹組沒收。
    事  實
一、周弘偉前因施用毒品案件，經臺灣臺北地方法院以95年度毒
    聲字第585 號裁定送觀察、勒戒後，認無繼續施用毒品之傾
    向，於民國95年9 月19日執行完畢釋放，並由臺灣臺北地方
    法院檢察署檢察官以95年度毒偵字第1261號為不起訴處分確
    定。復因施用毒品案件，經臺灣臺北地方法院以97年度訴字
    第819 號、第1439號分別判處有期徒刑7 月、3 月、10月確
    定，嗣經同法院以97年度聲字第3142號裁定應執行有期徒刑
    1 年7 月確定，於98年11月4 日縮刑假釋出監，迄99年2 月
    1 日縮刑期滿未經撤銷假釋，其未執行之刑，以已執行論。
    詎周弘偉仍不知悔改，於上開觀察、勒戒執行完畢釋放後5
    年內，基於施用第一級毒品海洛因、第二級毒品甲基安非他
    命之犯意，於100 年4 月19日晚間9 時許，在其當時位於新
    北市○○區○○路26巷27號2 樓201 室居處內，分別以使用
    注射針筒施打、使用吸食器燒烤吸聞所生煙氣之方法，施用
    第一級毒品海洛因、第二級毒品甲基安非他命各1 次。嗣為
    警於翌日即100 年4 月20日下午1 時50分許，在上址居處查
    獲，並扣得第二級毒品甲基安非他命3 包（合計淨重1.1630
    公克，取樣0.0002公克鑑驗用罄，驗餘合計淨重1.1628公克
    ）、第二級毒品甲基安非他命1 包（淨重0.2420公克，取樣
    0.0004公克鑑驗用罄，驗餘淨重0.2416公克）及周弘偉所有
    、供其施用第二級毒品甲基安非他命所用之吸食器1 組等物
    。經警採集周弘偉之尿液檢體送驗結果，呈鴉片類及安非他
    命類之陽性反應，始悉上情。
二、案經新北市政府警察局新店分局報請臺灣板橋地方法院檢察
    署檢察官偵查起訴。本院於準備程序進行中，被告就被訴事
    實為有罪之陳述，經告知被告簡式審判程序之旨，並聽取當
    事人意見後，裁定由受命法官獨任進行簡式審判程序。
    理  由
一、上揭事實，迭據被告周弘偉於警詢、偵訊及本院審理時坦承
    不諱，且有米白色透明結晶物3 包、米黃色結晶物1 包、吸
    食器1 組等物扣案可資佐證。而上開米白色透明結晶物3 包
    ，經送鑑驗結果，為第二級毒品甲基安非他命，合計淨重1.
    1630公克，取樣0.0002公克鑑驗用罄，驗餘合計淨重1.1628
    公克）；上開米黃色結晶物1 包，經送鑑驗結果，亦是第二
    級毒品甲基安非他命無訛，淨重0.2420公克，取樣0.0004公
    克鑑驗用罄，驗餘淨重0.2416公克等情，有交通部民用航空
    局航空醫務中心100 年5 月11日航藥鑑字第1002596 號毒品
    鑑定書1 份在卷足憑。又被告為警查獲後，經警採集其尿液
    檢體送驗結果，確呈鴉片類及安非他命類之陽性反應，此有
    新北市政府警察局新店分局偵辦毒品危害防制條例案被移送
    者姓名及代碼對照表、臺灣檢驗科技股份有限公司100 年5
    月10日濫用藥物檢驗報告各1 份附卷可稽，足以擔保被告之
    自白與事實相符。此外，被告前因施用毒品案件，經臺灣臺
    北地方法院以95年度毒聲字第585 號裁定送觀察、勒戒後，
    認無繼續施用毒品之傾向，於95年9 月19日執行完畢釋放，
    並由臺灣臺北地方法院檢察署檢察官以95年度毒偵字第1261
    號為不起訴處分確定乙節，則有臺灣高等法院被告前案紀錄
    表存卷可考，故被告於上開觀察、勒戒執行完畢釋放後5 年
    內，犯本案施用毒品罪，自應依法訴追處罰。綜上所述，本
    案事證明確，被告犯行堪予認定，應依法論科。
二、按海洛因及甲基安非他命分別係屬毒品危害防制條例第2 條
    第2 項第1 、2 款所定之第一、二級毒品。是核被告所為，
    係犯毒品危害防制條例第10條第1 項之施用第一級毒品罪、
    同條第2 項之施用第二級毒品罪。其持有第一級毒品海洛因
    、第二級毒品甲基安非他命之低度行為，各為施用之高度行
    為所吸收，均不另論罪。所犯上開2 罪，犯意各別，行為互
    殊，應予分論併罰。又被告曾因施用毒品案件，經臺灣臺北
    地方法院以97年度訴字第819 號、第1439號分別判處有期徒
    刑7 月、3 月、10月確定，嗣經同法院以97年度聲字第3142
    號裁定應執行有期徒刑1 年7 月確定，於98年11月4 日縮刑
    假釋出監，迄99年2 月1 日縮刑期滿未經撤銷假釋，其未執
    行之刑，以已執行論等情，有臺灣高等法院被告前案紀錄表
    可憑，其於有期徒刑執行完畢後，5 年以內故意再犯本案有
    期徒刑以上之上開2 罪，均為累犯，應依刑法第47條第1 項
    規定加重其刑。爰審酌被告前因施用毒品，曾接受觀察、勒
    戒之執行完畢，獲有不起訴處分之寬典，仍不思抗拒毒品誘
    惑，再次漠視法令而犯本案之罪，非但戕害自我健康，對於
    社會風氣、治安亦潛有相當危害，惟念其施用毒品所生惡害
    ，實以自戕身心健康為主，對於他人生命、身體、財產等法
    益，尚無重大明顯之實害，兼衡其智識程度、犯罪之動機、
    目的、手段及自始至終均坦承犯行、犯罪後之態度良好等一
    切情狀，分別量處如主文所示之刑，並定其應執行刑，以示
    懲儆。扣案之甲基安非他命3 包（合計淨重1.1630公克，取
    樣0.0002公克鑑驗用罄，驗餘合計淨重1.1628公克）、甲基
    安非他命1 包（淨重0.2420公克，取樣0.0004公克鑑驗用罄
    ，驗餘淨重0.2416公克），皆係本案查獲之第二級毒品，不
    問屬於犯人與否，均應依毒品危害防制條例第18條第1 項前
    段規定沒收銷燬。至於吸食器1 組，則為被告所有、供其犯
    本案施用第二級毒品罪所用之物，業據被告供承在卷，爰依
    刑法第38條第1 項第2 款規定宣告沒收之。
據上論斷，應依刑事訴訟法第273 條之1 第1 項、第299 條第1
項前段，毒品危害防制條例第10條第1 項、第2 項、第18條第1
項前段，刑法第11條前段、第47條第1 項、第38條第1 項第2 款
、第51條第5 款，判決如主文。
本案經檢察官陳旭華到庭執行職務。
中    華    民    國   100    年    7     月    15    日
                  刑事第九庭    法  官  朱嘉川
以上正本證明與原本無異。
如不服本判決應於收受送達後10日內向本院提出上訴書狀，並應
敘述具體理由；其未敘述上訴理由者，應於上訴期間屆滿後20日
內向本院補提理由書（均須按他造當事人之人數附繕本）「切勿
逕送上級法院」。
                                書記官  林伶芳
中    華    民    國   100    年    7     月    15    日
附錄本案論罪科刑法條全文：
毒品危害防制條例第10條：
施用第一級毒品者，處6 月以上5 年以下有期徒刑。
施用第二級毒品者，處3 年以下有期徒刑。